【裁判字號】    95,上訴,1191
【裁判日期】    950601
【裁判案由】    毒品危害防制條例
【裁判全文】
臺灣高等法院刑事判決                95年度上訴字第1191號
上  訴  人  臺灣板橋地方法院檢察署檢察官
上  訴  人
即  被  告  甲○○
上列上訴人因被告違反毒品危害防制條例案件，不服臺灣板橋地
方法院94年度訴字第3096號，中華民國95年 2月24日第一審判決
（起訴案號：臺灣板橋地方法院檢察署94年度毒偵字第7376號；
併辦案號：同署95年度毒偵字第2509號），提起上訴，本院判決
如下：
    主  文
原判決撤銷。
甲○○連續施用第一級毒品，處有期徒刑拾月。
扣案之注射針筒參拾肆支、止血帶柒條均沒收。
    事  實
一、甲○○曾因施用毒品案件，經臺灣板橋地方法院以92年度毒
    聲字第3248號裁定送觀察、勒戒後，認無繼續施用毒品傾向
    ，而於93年 2月23日經檢察官不起訴處分確定。仍不知悔改
    ，復基於概括犯意，自93年 2月23日至94年6月4日（移送併
    辦意旨書誤繕95年 2月23日至同年6月4日），在臺北縣中和
    市○○路18巷12號 4樓住處，連續以注射針筒施用第一級毒
    品海洛因多次。嗣於94年6月4日20時許，經其母報警舉發，
    為警前去住處查獲，並當場扣得甲○○所有供施用毒品所用
    之注射針筒29支、止血帶 7條等物。詎甲○○猶不知悔悟，
    復基於同一概括犯意，自94年8月中旬某日起，至同年9月13
    日19時許回溯26小時內之某時止，在上開住處等地，連續以
    注射針筒施用第一級毒品海洛因多次。迨至94年 9月13日16
    時許，甲○○搭乘兄長趙嚴忠駕駛之 G4-8133號自用小客車
    行經臺北縣中和市○○路 103號前時，因發生車禍，為警採
    尿送驗後，始查悉上情，並扣得注射針筒5支。
二、案經臺北縣政府警察局土城分局報告臺灣板橋地方法院檢察
    署檢察官偵查起訴及移送本院併案審理。
    理  由
一、按被告以外之人於審判外之言詞或書面陳述，除法律有規定
    者外，不得作為證據，刑事訴訟法第159條第1項固定有明文
    。惟被告以外之人於審判外之言詞或書面陳述，雖不符同法
    第 159條之1至之4規定，而經當事人於審判程序同意作為證
    據，法院審酌該言詞陳述或書面陳述作成時之情況，認為適
    當者，亦得為證據。又當事人、代理人或辯護人於法院調查
    證據時，知有第159條第1項不得為證據之情形，而未於言詞
    辯論終結前聲明異議者，視為有前項之同意，同法第 159條
    之5 規定甚明。查本件證人即被告之母趙陳喜妹於警詢陳述
    ，固係審判外之言詞陳述，惟被告於原審及本院準備程序中
    就公訴人所提各項證據之證據能力陳明「沒有意見」等語，
    迄至本院言詞辯論終結前，均未聲明異議，本院審酌上開證
    人警詢在自由意志下陳述，作為被告犯罪證據，應屬適當，
    依同法第159條之5規定，自有證據能力。
二、被告於93年2月23日至94年 6月4日止，在臺北縣中和市○○
    路18巷12號 4樓住處，連續以注射針筒施用第一級毒品海洛
    因多次，經母報警舉發，為警前去住處查獲之犯行，業據上
    訴人即被告甲○○於警詢坦承不諱，並經證人即被告之母趙
    陳喜妹於警詢證述明確在卷（見臺灣板橋地方法院檢察署95
    年度毒偵字第2044號卷第 6頁），復有被告所有供施用毒品
    所用之注射針筒29支、止血帶7條扣案可證。又被告自94年8
    月中旬某日起，至同年 9月13日19時許回溯26小時內之某時
    止，在上開住處等地，連續以注射針筒施用第一級毒品海洛
    因多次等事實，亦據被告於警詢、偵查及原審坦承不諱，復
    有被告所有供施用毒品所用之注射針筒 5支扣案為證。且被
    告二次為警查獲時所採尿液，經臺灣檢驗科技股份有限公司
    檢驗結果，均呈鴉片類陽性反應，並有該公司94年10月 6日
    CH/2005/90983號、94年10月31日CH/2005/A0772號濫用藥物
    尿液檢驗報告在卷可稽。足見被告自白上開施用第一級毒品
    犯行，確與事實相符。
三、雖被告於本院矢口否認有上開施用毒品犯行，辯稱：為了戒
    絕毒癮，始至藥房購買藥水注射，後該藥房為警查獲出售之
    藥水含有毒品成分，可能因而尿中驗出海洛因成份等語。惟
    被告於第一次為警查獲時供稱：為警查獲前最後一次施用毒
    品海洛因是在（94年）6月2日20時許，毒品海洛因是綽號老
    哥者在當天19時許在中和市○○路18巷巷口交給我的，且我
    最近並沒有服用藥物等語（見95年度毒偵字第2044號卷第 5
    頁）；再於第二次經警查獲時供稱：我有施用毒品海洛因，
    海洛因是用針筒注射的，近日內並無服用藥物等語（見94年
    度毒偵字第7376號卷第14頁背面）。嗣於偵查中供稱：我是
    在車禍一個星期前用毒品的等語（見同上毒偵字第7376號卷
    第25頁）；迨至原審復供稱：我承認檢察官起訴的事實，於
    94年8月中旬我又開始施用海洛因，最後一次是94年9月13日
    晚上採尿前施用等語（見原審卷第31頁）。被告於二次為警
    查獲後，均坦承有施用第一級毒品海洛因。倘被告係為戒毒
    而施打藥劑，豈會多次坦承施用毒品，復至本院始提出抗辯
    之理？況被告始終無法提出施打之藥劑供本院查證，空言否
    認，委無足採。被告確有施用第一級毒品無疑。
四、查被告曾因施用毒品，經臺灣板橋地方法院以92年度毒聲字
    第3248號裁定送觀察、勒戒後，認無繼續施用毒品傾向，於
    93年 2月23日經臺灣板橋地方法院檢察署檢察官為不起訴處
    分確定，有本院被告全國前案紀錄表在卷可按。事證明確，
    被告於觀察、勒戒執行完畢釋放後，5 年以內再犯本件毒品
    危害防制條例第10條之罪堪以認定。
五、查海洛因為毒品危害防制條例第 2條第2項第1款規定之第一
    級毒品，不得持有、施用及販賣。核被告所為，係犯毒品危
    害防制條例第10條第 1項之施用第一級毒品罪。被告持有之
    低度行為，應為施用之高度行為所吸收，不另論罪。被告先
    後多次施用第一級毒品犯行，時間緊接，犯罪構成要件相同
    ，顯係基於概括犯意為之，應依連續犯規定論以一罪，並加
    重其刑。公訴人雖僅就被告於94年 9月13日19時許為警採尿
    前回溯26小時內之某時施用海洛因犯行提起公訴，然被告其
    餘施用第一級毒品之犯行與起訴論罪部分，有連續犯裁判上
    一罪關係，為起訴效力所及，本院自得一併審理。
六、原審對被告論罪科刑，固非無見。惟被告自93年2月23日至9
    4年 6月4日，另有施用第一級毒品海洛因犯行（移送併辦部
    分），原審未及一併審理，尚有未洽。公訴人上訴，指摘及
    此，為有理由。被告上訴，否認犯罪，固無理由。惟原判決
    既有可議，自應由本院撤銷改判。爰審酌被告前有多次施用
    毒品前科，猶不知戒除，再犯本案，惡性非輕，同時審酌被
    告犯罪所生危害、犯罪後態度等一切情狀，量處如主文第 2
    項所示之刑。扣案之注射針筒34支、止血帶 7條，被告於警
    詢明確供稱係用來施用第一級毒品海洛因。且被告於本院改
    稱僅供注射解藥之用，顯不足採，業如前述，足認該等注射
    針筒、止血帶係供被告本件施用第一級毒品海洛因犯罪所用
    之物無疑，自應依刑法第38條第1項第2款宣告沒收之。
據上論斷，應依刑事訴訟法第369條第1項前段、第364條、第299
條第1項前段，毒品危害防制條例第10條第1項，刑法第11條前段
、第56條、第38條第1項第2款，判決如主文。
本案經檢察官邱美育到庭執行職務。
中    華    民    國    95    年    6     月    1     日
                  刑事第八庭審判長法  官  鄭文肅
                                  法  官  楊炳禎
                                  法  官  陳國文
以上正本證明與原本無異。
如不服本判決，應於收受送達後10日內向本院提出上訴書狀，其
未敘述上訴之理由者並得於提起上訴後10日內向本院補提理由書
（均須按他造當事人之人數附繕本）。
                                  書記官  蔡棟樑
中    華    民    國    95    年    6     月    1     日
附錄：本案論罪科刑法條全文
毒品危害防制條例第10條第1項：
施用第一級毒品者，處6月以上5年以下有期徒刑。


司法院資訊處製作；財團法人民間司法改革基金會備份。
